【裁判字號】    97,交簡上,91
【裁判日期】    970624
【裁判案由】    過失傷害
【裁判全文】
臺灣高雄地方法院刑事判決            97年度交簡上字第91號
上  訴  人
即  被  告  乙○○
上列上訴人因過失傷害案件，不服本院97年度審交簡字第152 號
中華民國97年3 月21日刑事簡易判決（聲請簡易判決處刑書案號
：臺灣高雄地方法院檢察署96年度偵字第31089 號），提起上訴
，本院管轄第二審之合議庭認不得以簡易判決處刑，改依通常程
序審理，並自為第一審判決如下：
    主  文
原判決撤銷。
本件公訴不受理。
    理  由
一、聲請簡易判決處刑書意旨係以：被告乙○○於民國96年7 月
    4 日下午2 時30分許，駕駛車牌號碼YQX-858 號輕型機車，
    沿高雄市楠梓區○○○路由南往北方向行駛，行經外環西路
    加工區第三出入口處時，本應注意汽車在同一車道行駛時，
    除擬超越前車外，後車與前車之間應保持隨時可以煞停之距
    離，且應注意汽車行駛至交岔路口，其行進應遵守燈光號誌
    之指示，並應注意車前狀況，隨時採取必要之安全措施，以
    避免發生危險，而依當時情況天候晴、日間自然光線、柏油
    路面乾燥、無缺陷、無障礙物、視距良好，並無使其不能注
    意之情事，竟疏未注意前方號誌已轉為紅燈禁止通行，亦未
    保持安全距離，至煞車不及而追撞同向前方被害人甲○○駕
    駛之車牌號碼ZKJ-558 號輕型機車，致甲○○受有右鎖骨骨
    折之傷害。因認被告係犯刑法第284 條第1 項前段之過失傷
    害罪嫌。
二、本件上訴人即被告乙○○上訴意旨係以：被告乙○○於原審
    審理中業與告訴人甲○○達成和解，告訴人於原審判決前已
    撤回告訴，詎原審漏未審酌上情，仍諭知被告有罪判決，而
    提起上訴等語。
三、按告訴乃論之罪，告訴人於第一審辯論終結前得撤回其告訴
    ；告訴經撤回者，應諭知不受理之判決，並得不經言詞辯論
    為之，刑事訴訟法第238 條第1 項、第303 條第3 款、第30
    7 條分別定有明文。本件檢察官聲請簡易判決處刑，認被告
    乙○○係犯刑法第284 條第1 項之過失傷害罪嫌，依同法第
    287 條前段之規定，須告訴乃論。查告訴人甲○○業於97年
    3 月17日具狀向本院撤回告訴，有撤回告訴狀及和解書附卷
    可稽（原審卷第15至17頁），詎原審於97年3 月21日判決時
    ，漏未審酌上開撤回告訴事由，仍依刑法第284 條第1 項之
    過失傷害罪，遽為被告科刑之諭知，尚有未洽。本件上訴人
    之上訴為有理由，自應由本院改依通常程序審理，爰不經言
    詞辯論，逕為諭知不受理之判決。
四、檢察官聲請以簡易判決處刑之案件，經法院認為有第451 條
    之1 第4 項但書之情形者，應適用通常訴訟程序審判之，刑
    事訴訟法第452 條定有明文；且對於簡易判決之上訴，準用
    刑事訴訟法第三編第一章及第二章之規定。管轄第二審之地
    方法院合議庭受理簡易判決上訴案件，應依通常程序審理，
    其認案件有刑事訴訟法第452 條之情形者，應撤銷原判決，
    逕依通常程序為第一審判決，法院辦理刑事訴訟簡易程序案
    件應行注意事項第14項亦有明文。經查，本件應為不受理之
    諭知，而有刑事訴訟法第451 條之1 第4 項但書第3 款之情
    形，揆諸前揭規定，原審誤用簡易判決程序，自應由本院合
    議庭逕依通常程序審理後，而為第一審之判決，檢察官或被
    告如不服本判決，仍得於法定上訴期間內，向管轄之第二審
    法院提起上訴，併予敘明。
五、據上論斷，應依刑事訴訟法第452 條、第455 條之1 第1 項
    、第3 項、第369 條第2 項、第364 條、第303 條第3 款、
    第307 款，判決如主文。
中    華    民    國    97    年    6     月    24    日
                  交通法庭    審判長法  官    黃建榮
                                    法  官    李嘉益
                                    法  官    蘇揚旭
以上正本證明與原本無異。
如不服本判決應於收受本判決後10日內向本院提出上訴書狀，並
應敘述具體理由，如未敘述上訴理由者，應於上訴期間屆滿後20
日內補提理由書狀於本院（均須按他造當事人之人數附繕本）「
切勿逕送上級法院」。
中    華    民    國    97    年    6     月    26    日
                                    書記官    莊正彬


司法院資訊處製作；財團法人民間司法改革基金會備份。
